臺灣高雄地方法院刑事判決　　　　　　99年度審易字第5490號
公　訴　人　臺灣高雄地方法院檢察署檢察官
被　　　告　周政忠
列被告因竊盜案件，經檢察官提起公訴（99年度偵字第35229
號），嗣因被告就被訴事實為有罪之陳述，經本院依簡式審判程
序審理，判決如下：
    主  文
周政忠犯竊盜罪，處有期徒刑肆月，如易科罰金，以新台幣壹仟
元折算壹日。
    事實及理由
一、犯罪事實：
    周政忠意圖為自己不法之所有，於99年11月22日8時許，駕
    駛車牌號碼YO-2248號自小客車，前往高雄市六龜區旗山事
    業區第90林班地工寮處，因見該工寮無人看管趁四下無人之
    際，侵入上開工寮內（侵入建築物部分未據告訴），徒手竊
    取簡文盛所有置放於該處客廳之發電機、割草機、鏈鋸各1
    台(共價值新台幣37,000元)，得手後將上開物品放置於前開
    自小客車上，經簡文盛察覺報警處理，當場查獲並扣得前開
    發電機、割草機、鏈鋸各1台，始悉上情。
二、程序部分：
    被告周政忠所犯為死刑、無刑徒刑或最輕本刑為3 年以上有
    期徒刑以外之罪，其於準備程序中就被訴事實為有罪之陳述
    ，經告知簡式審判程序之旨，並聽取公訴人之意見後，依刑
    事訴訟法第273 條之1 第1 項規定，進行簡式審判程序，先
    予敘明。
三、證據：
  (一)證人即告訴人簡文盛於警詢時之證述。
  (二)高雄縣政府警察局六龜分局義寶派出所扣押筆錄、扣押物
      品目錄表、贓物認領保管單1紙、現場照片共12張。
  (三)被告之自白。
四、論罪科刑：
  (一)是核被告周政忠所為，係犯刑法第320條第1項之竊盜罪。
      另公訴意旨認被告前因竊盜、詐欺、偽造文書等案件，經
      法院判決並定應執行有期徒刑2年9月確定，於民國98年11
      月12日假釋出監，所餘刑期交付保護管束，嗣於99年2 月
      17日保護管束期滿，未經撤銷假釋，以執行完畢論，而認
      被告有累犯規定之適用。按刑法第47條規定之累犯，以曾
      受有期徒刑之執行完畢，或受無期徒刑或有期徒刑一部之
      執行而赦免後，5 年內再犯有期徒刑以上之罪，為其成立
      要件，若假釋中更犯罪受有期徒刑以上刑之宣告，衹得為
      撤銷假釋之原因，不適用累犯之規定(最高法院25 年非字
      第101 號判例參照) 。本件被告於假釋期間之99年1 月間
      （1 月1 日及1 月3 日），因另犯妨害性自主等罪，經國
      防部南部地方軍事法院以99年訴字第135 號判處有期徒刑
      1 年、1 年，應執行有期徒刑1 年10月，並經國防部南部
      地方軍事法院高雄分院於100 年1 月5 日以99年度上訴字
      第108 號上訴駁回，並於同年月20日判決確定，此有臺灣
      高等法院被告前案紀錄表1 份及判決影本在卷可憑，是被
      告於99年11月22日，再為本件竊盜之犯行，雖於前開所述
      之假釋期滿後，而當時之假釋亦未經撤銷，然被告於該假
      釋期間另犯前述之妨害性自主等罪，業經起訴及國防部南
      部地方軍事法院判決有罪確定，即有合理之懷疑足以認定
      將有撤銷假釋之原因發生，是以為保障被告之權益，自不
      宜先為累犯之認定較為妥宜，附此敘明。
  (二)爰審酌被告正值青年，四肢健全，有謀生能力，竟不思正
      途取財，率爾竊取他人財物，侵害他人財產上之權益，所
      為非是，惟念其犯後坦承犯行，態度尚可，所竊取之物業
      已發還被害人領回，此有贓物認領保管單1 紙在卷可憑，
      被害人所受之損失已有降低，並參酌被告之前科素行、教
      育程度係小學肄業、職業為工及家庭經濟狀況等一切情狀
      ，量處如主文所示之刑，並諭知如主文所示易科罰金之折
      算標準，以資懲儆。
  (三)另檢察官以被告被告曾有多次竊盜前科，尚不知悔改，再
      度犯案，顯見被告有犯罪習慣，對社會秩序、民眾權益有
      重大危害，而被告正值青年，卻未盡其力於正途，反而屢
      次犯罪，實有必要矯治其惡習、性格，為使其學習一枝之
      長，並培育正確之謀生觀念，俾其能於將來刑滿重返社會
      時，不再重蹈覆轍以獲新生，請求對被告諭知保安處分等
      語。惟按有犯罪之習慣或因遊蕩或懶惰成習而犯罪者，於
      刑之執行前，令入勞動場所，強制工作，刑法第90條第1
      項定有明文。而保安處分係針對受處分人將來之危險性所
      為之處置，以達教化、治療之目的，為刑罰之補充制度。
      我國現行刑法採刑罰與保安處分雙軌制，係在維持行為責
      任之刑罰原則下，為協助行為人再社會化之功能，以及改
      善行為人潛在之危險性格，期能達成根治犯罪原因、預防
      犯罪之特別目的。是保安處分中之強制工作，旨在對嚴重
      職業性犯罪及欠缺正確工作觀念或無正常工作因而犯罪者
      ，強制其從事勞動，學習一技之長及正確之謀生觀念，使
      其日後重返社會，能適應社會生活。竊盜犯贓物犯保安處
      分條例第3條第1項規定，即係本於保安處分應受比例原則
      之規範，使保安處分之宣告，與行為人所為行為之嚴重性
      、行為人所表現之危險性及對於行為人未來行為之期待性
      相當之意旨而制定，而由法院視行為人之危險性格，決定
      應否令入勞動處所強制工作，以達預預防之目的（最高法
      院91年度臺上字第4625號刑事判決意旨參照）。查被告於
      為本案前，雖曾因竊盜犯行，經臺灣高等法院高雄分院以
      95年度上易字第301號判處有期徒刑2年6月確定，惟上開
      犯罪之時間，均在94年間，尚難僅以此等情狀即認有犯罪
      之習慣，或其危險性必須以強制其勞動之方式矯正。本件
      就其竊盜之行為諭知如主文之懲罰，應屬足夠，爰未對被
      告為保安處分之宣告，併此敘明。
據上論斷，應依刑事訴訟法第273 條之1 、第299 條第1 項前段
、第310 條之2 、第454 條，刑法第320 條第1 項、第41條第1
項前段、刑法施行法第1 條之1， 判決如主文。
本案經檢察官李英霆到庭執行職務。
中    華    民    國    100    年    2    月    25    日
                  刑事第十庭  法  官  廖建瑜 
以上正本證明與原本無異。
如不服本判決應於收受送達後10日內向本院提出上訴書狀，並應
敘述具體理由；如未敘述上訴理由者，應於上訴期間屆滿後20日
內向本院補提理由書（均須按他造當事人之人數附繕本）「切勿
逕送上級法院」。
中    華    民    國   100    年    2     月    25    日
                              書記官  李崑良
附錄本案論罪科刑法條：
中華民國刑法第320條
（普通竊盜罪、竊佔罪）
意圖為自己或第三人不法之所有，而竊取他人之動產者，為竊盜
罪，處5  年以下有期徒刑、拘役或 5 百元以下罰金。
意圖為自己或第三人不法之利益，而竊佔他人之不動產者，依前
項之規定處斷。
前二項之未遂犯罰之。